臺灣臺東地方法院刑事判決
111年度易字第193號
公  訴  人  臺灣臺東地方檢察署檢察官
被      告  林鈺明



上列被告因違反毒品危害防制條例案件，經檢察官提起公訴（11
1年度偵字第1729號），於本院準備程序進行中，被告先就被訴
事實為有罪之陳述，經檢察官聲請改依協商程序而為判決，本院
裁定改行協商程序，並判決如下：
    主      文
林鈺明持有第三級毒品純質淨重五公克以上，處有期徒刑參月，
如易科罰金，以新臺幣壹仟元折算壹日。扣案之第三級毒品愷他
命貳拾包（含包裝袋貳拾個，合計純質淨重共陸點零肆玖肆公克
），及第三級毒品甲基甲基卡西酮咖啡包參拾玖包（含包裝袋參
拾玖個，合計純質淨重共參點參貳公克），均沒收銷燬之。
    事實及理由
一、本件犯罪事實及證據，除證據部分應補充被告林鈺明於本院
    行準備程序時之自白與陳述者外，其餘均同於起訴書之記載
    ，茲均引用之（如附件）。　　
二、本件經檢察官與被告於審判外達成協商之合意且被告已認罪
    ，其等合意內容為：被告持有第三級毒品純質淨重五公克以
    上，處有期徒刑3月，如易科罰金，以新臺幣(下同)1,000元
    折算1日。扣案之第三級毒品愷他命20包（含包裝袋20個，
    合計純質淨重共6.0494公克），及第三級毒品甲基甲基卡西
    酮咖啡包39包（含包裝袋39個，合計純質淨重共3.32公克）
    ，均沒收銷燬之。經查，上開協商合意並無刑事訴訟法第45
    5條之4第1項所列情形之一，檢察官聲請改依協商程序而為
    判決，本院爰不經言詞辯論，於協商合意範圍內為協商判決
    ，合予敘明。
三、應適用之法條：刑事訴訟法第455條之2第1項、第455條之4
    第2項、第455條之8、第454條第2項，毒品危害防制條例第1
    1條第5項，刑法第11條前段、第41條第1項前段、第38條第1
     項，刑法施行法第1條之1第1項，判決如主文。　　
四、附記事項：
　　扣案之愷他命20包，經檢驗結果，檢出第三級毒品愷他命成
    分(純質淨重共計6.0494公克)；甲基甲基卡西酮咖啡包39包
    ，經檢驗結果，檢出第三級毒品4-甲基甲基卡西酮成分(純
    質淨重共計3.32公克)，此有內政部警政署刑事警察局111年
    7月4日鑑定書及慈濟大學濫用藥物檢驗中心111年6月23日慈
    大藥字第1110623063號函附鑑定書各1份在卷可佐(見偵卷第
    135至141頁)；又盛裝上開第三級毒品等之包裝袋20個及39
    個，因其上殘留之毒品難以析離，與上開查獲之第三級毒品
    等均屬違禁物，不問屬於犯罪行為人與否，爰均依刑法第38
    條第1項之規定宣告沒收之。至因鑑驗用罄之部分既已滅失
    ，自毋庸併予宣告沒收，附此敘明。
五、本判決除有刑事訴訟法第455條之4第1項第1款、第2款、第4
    款、第6款、第7款所定情形之一，或違反同條第2項之規定
    者外，檢察官與被告均不得上訴。
六、如有前項得上訴之情形，得自收受判決送達之日起20日內，
    向本院提出上訴書狀，上訴於第二審法院。
本案經檢察官邱亦麟提起公訴，檢察官陳金鴻到庭執行職務。
中　　華　　民　　國　　111 　年　　11　　月　　30　　日
                  刑事第三庭    法  官  施伊玶
以上正本證明與原本無異。
本判決不得上訴。但有刑事訴訟法第455條之4第1項第1款、第2
款、第4款、第6款、第7款所定情形，或協商判決違反同條第2項
之規定者，如不服本判決，應於收受送達後20日內向本院提出上
訴書狀，並應敘述具體理由；其未敘述上訴理由者，應於上訴期
間屆滿後20日內向本院補提理由書（均須按他造當事人之人數附
繕本）。「切勿逕送上級法院」。告訴人對於本判決如有不服，
請書具不服之理由狀，請求檢察官上訴，其上訴期間之計算係以
檢察官收受判決正本之日期為準。　　　　　　　　　
　　　　　　　　　              書記官  劉嘉綸
中　　華　　民　　國　　111 　年　　12　　月　　1 　　日

附錄本件論罪科刑法條：　　
毒品危害防制條例第11條第5項
持有第三級毒品純質淨重五公克以上者，處 2 年以下有期徒刑
，得併科新臺幣 20 萬元以下罰金。　　　　　　　　　

附件：
臺灣臺東地方檢察署檢察官起訴書
                                     111年度偵字第1729號
　　被　　　告　林鈺明　男　26歲（民國00年00月00日生）
　　　　　　　　　　　　住臺東縣○○市○○街000巷00弄0號
　　　　　　　　　　　　送達地址：臺東縣○○市○○○路00                        00○0號
　　　　　　　　　　　　國民身分證統一編號：Z000000000號
    選任辯護人  黃建銘律師
上列被告因違反毒品危害防制條例案件，已經偵查終結，認應該
提起公訴，茲將犯罪事實及證據並所犯法條分敘如下：
　　　　犯罪事實
一、林鈺明明知愷他命及內含第三級毒品4-甲基甲基卡西酮成分
    之咖啡包為毒品危害防制條例第2條第2項第3款所列之第三
    級毒品，不得持有純質淨重5公克以上，竟基於持有第三級
    毒品純質淨重5公克以上之犯意，於民國111年4月9日某時，
    在臺南市某處，以新臺幣3萬元之代價，向高新傑（所涉販
    賣第三級毒品罪嫌，囑警追查中）購買愷他命（驗前總純質
    淨重為6.0494公克）及內含第三級毒品4-甲基甲基卡西酮（
    驗前總純質淨重共約3.32公克）之毒品咖啡包共39包而持有
    之。嗣警於111年4月15日9時許，在其位於臺東縣○○市○○○路
    0000號之6號居所處，經林鈺明自願性同意受搜索，扣得上
    開毒品，始悉上情。
二、案經臺東縣警察局成功分局報告偵辦。
　　　　證據並所犯法條
一、證據清單暨待證事實：
編號 證據名稱 待證事實  一 被告林鈺明於警詢及偵查中之供述 坦承其有於上開時、地，購買上開毒品之事實。  二 臺東縣警察局成功分局搜索扣押筆錄、扣押物品目錄表、自願受搜索同意書、內政部警政署刑事警察局鑑定書、慈濟大學濫用藥物檢驗中心111年6月23日慈大藥字第1110623063號函附鑑定書各1份及現場照片6張 1.證明扣案之愷他命20包，驗前總純質淨重為6.0494公克之事實。 2.證明扣案之咖啡包39包，驗前總純質淨重共約3.32公克之事實。 
二、核被告所為，係違反毒品危害防制條例第11條第5項之持有
    第三級毒品純質淨重5公克以上罪嫌。至扣案之上開毒品，
    請依刑法第38條第1項規定宣告沒收。
三、依刑事訴訟法第251條第1項提起公訴。
　　此　致
臺灣臺東地方法院
中　　華　　民　　國　 111　　年　　10　　月　　5 　　日
　　　　　　　　　　　　　　　檢　察　官　邱亦麟
本件正本證明與原本無異
中　　華　　民　　國　 111　  年　  10 　 月　  12　  日
                              書  記  官  陳維崗  
附錄本案所犯法條全文
毒品危害防制條例第11條
持有第一級毒品者，處 3 年以下有期徒刑、拘役或新臺幣 30
萬元以下罰金。
持有第二級毒品者，處 2 年以下有期徒刑、拘役或新臺幣 20
萬元以下罰金。
持有第一級毒品純質淨重十公克以上者，處 1 年以上 7 年以下
有期徒刑，得併科新臺幣 1 百萬元以下罰金。
持有第二級毒品純質淨重二十公克以上者，處 6 月以上 5 年以
下有期徒刑，得併科新臺幣 70 萬元以下罰金。
持有第三級毒品純質淨重五公克以上者，處 2 年以下有期徒刑
，得併科新臺幣 20 萬元以下罰金。
持有第四級毒品純質淨重五公克以上者，處 1 年以下有期徒刑
，得併科新臺幣 10 萬元以下罰金。
持有專供製造或施用第一級、第二級毒品之器具者，處 1 年以
下有期徒刑、拘役或新臺幣 10 萬元以下罰金。